臺灣臺中地方法院刑事判決  
110年度交訴字第419號
公  訴  人  臺灣臺中地方檢察署檢察官
被      告  劉禮銓


上列被告因過失致死案件，經檢察官提起公訴（110年度偵字第2
5768號），被告就被訴之事實為有罪陳述，經告知被告簡式審判
程序之旨，並聽取當事人意見後，本院裁定進行簡式審判程序，
判決如下：
    主      文
劉禮銓犯過失致人於死罪，處有期徒刑拾月。緩刑參年，並應於
緩刑期間內依附件二所示調解筆錄內容向高志昌、高碧微、高志
松支付損害賠償。
    事實及理由
一、本案犯罪事實及證據，除證據部分增列被告劉禮銓於本院行
    準備、審理程序時之自白、臺中市政府警察局舉發違反道路
    交通管理事件通知書（違規事實：闖紅燈）、交通事故肇事
    人自首情形紀錄表、車輛資料、駕駛執照資料外，餘均引用
    檢察官起訴書之記載（如附件一）。
二、論罪科刑：
（一）核被告所為，係犯刑法第276條之過失致人於死罪。被告
      於肇事後，在有偵查犯罪權限之機關人員知悉其犯罪前，
      向據報前往現場處理之警察坦承肇事，進而接受裁判，有
      臺中市政府警察局道路交通事故肇事人自首情形紀錄表在
      卷可按（見110年度相字第1216號卷第55頁），合於自首
      要件，爰依刑法第62條前段之規定減輕其刑。
（二）爰審酌被告駕車疏未注意，貿然闖越路口之紅燈管制，致
      釀本件事故，過失情節非輕，造成被害人高吳素香殞命之
      不可回復結果，使被害人高吳素香之親屬蒙受喪親之戚、
      創鉅痛深，所生損害極大，又考量被告犯後坦承犯行之態
      度，且與被害人高吳素香之子女高志昌、高碧微、高志松
      成立調解，並已給付第1期調解金（見附件二所示調解筆
      錄），兼衡其未曾因案經論罪科刑之素行（見卷附臺灣高
      等法院被告前案紀錄表），於審理程序中自陳大專畢業之
      智識程度，現受僱擔任倉庫管理人員，月收入約新臺幣3
      萬元至3萬2000元，與祖父、父、母、2名弟弟同住，需分
      擔扶養祖父之費用，經濟狀況小康等一切情狀，量處如主
      文所示之刑，以資懲儆。
（三）查被告未曾因故意犯罪而受有期徒刑以上刑之宣告，有臺
      灣高等法院被告前案紀錄表附卷可考，審酌被告雖因一時
      失慮而罹刑章，然案發後坦承犯行，且業與被害人高吳素
      香之子女高志昌、高碧微、高志松成立調解，並已給付第
      1期調解金（見附件二所示調解筆錄），足見被告深具悔
      意，堪信其經此偵、審教訓，當能知所警惕，而無再犯之
      虞，所宣告之刑以暫不執行為適當，爰依刑法第74條第1
      項第1款之規定，併宣告緩刑3年，以啟自新。又為督促被
      告賠償告訴人所受之損害，爰依刑法第74條第2項第3款之
      規定，命被告應於緩刑期間內依附件二所示調解筆錄履行
      義務。被告上開所應負擔之義務，乃其緩刑宣告附帶之條
      件，依刑法第75條之1第1項第4款規定，違反上開負擔情
      節重大，足認原宣告之緩刑確難收預期效果，而有執行刑
      罰之必要者，得撤銷緩刑之宣告，併予指明。　　
三、依刑事訴訟法第273條之1第1項、第299條第1項前段、第310
    條之2、第454條，刑法第276條、第62條前段、第74條第1項
    第1款、第2項第3款，刑法施行法第1條之1第1項，判決如主
    文。
四、如不服本判決應於收受判決後20日內向本院提出上訴書狀，
    並應敘述具體理由；其未敘述上訴理由者，應於上訴期間屆
    滿後20日內向本院補提理由書（均須按他造當事人之人數附
    繕本）。切勿逕送上級法院。告訴人或被害人如不服判決，
    應備理由具狀向檢察官請求上訴，上訴期間之計算，以檢察
    官收受判決正本之日起算。
本案經檢察官黃靖珣提起公訴，由檢察官葉芳如到庭執行職務。
中　　華　　民　　國　　111 　年　　5 　　月　　31　　日
　　　　　　　　　刑事第十七庭  法  官  吳欣哲   
以上正本證明與原本無異。
　　　　　　　　　　　　　　　  書記官　張珮琦
中　　華　　民　　國　　111 　年　　6 　　月　　1 　　日
附錄本案論罪科刑法條全文：
中華民國刑法第276條
因過失致人於死者，處五年以下有期徒刑、拘役或五十萬元以下
罰金。
--------------------------------------------------------
附件一：
臺灣臺中地方檢察署檢察官起訴書
                                    110年度偵字第25768號
　　被　　　告　劉禮銓　男　32歲（民國00年0月0日生）
　　　　　　　　　　　　住苗栗縣○○鎮○○0○0號
　　　　　　　　　　　　國民身分證統一編號：Z000000000號
上列被告因過失致死案件，已經偵查終結，認應提起公訴，茲將
犯罪事實及證據並所犯法條分敘如下：
　　　　犯罪事實
一、劉禮銓於民國110年7月4日11時13分許，駕駛車牌號碼000-0
    000號自用小客車，沿臺中市后里區文明路由民生路往三豐
    路方向行駛，行經成功路與文明路交岔路口時，本應注意交
    通號誌，而依當時天候晴、日間自然光線、柏油路面乾燥、
    無缺陷、無障礙物、視距良好，並無不能注意之情況，竟疏
    未注意，貿然闖越該路口之紅燈管制，適有高吳素香騎乘車
    牌號碼000-0000號普通重型機車，沿成功路自公安路往甲后
    路方向直行綠燈通過上開交岔路口，因與劉禮銓所駕駛之上
    開自小客車發生碰撞，致高吳素香人車倒地，受有顱骨骨折
    併硬腦膜下出血、蜘蛛膜下腔出血等傷害，經送醫後仍因傷
    重而於同日14時4分許，不治死亡。
二、案經高吳素香之子高志昌、之女高碧微委託林克彥律師告訴
    偵辦。
　　　　證據並所犯法條
一、上揭犯罪事實，業據被告劉禮銓坦承不諱，核與證人即告訴
    人高志昌證述情節相符。此外，並有員警職務報告、道路交
    通事故現場圖、道路交通事故調查報告表㈠㈡、道路交通事故
    現場照片、行車紀錄器截圖、酒精測定紀錄表、衛生福利部
    豐原醫院診斷證明書、相驗屍體證明書、本署法醫檢驗報告
    書、相驗現場照片等在卷可憑。是本件被告闖越紅燈違反號
    誌顯有過失，且其過失與被害人高吳素香之死亡結果間，具
    有相當因果關係，被告犯嫌應堪認定。
二、核被告所為，係犯刑法第276條之過失致死罪嫌。
三、依刑事訴訟法第251條第1項提起公訴。
　　此　致
臺灣臺中地方法院
中　　華　　民　　國　　110 　年　 11 　　月　　11　　日
　　　　　　　　　　　　　　　檢　察　官  黃靖珣
本件正本證明與原本無異        
中　　華　　民　　國　　110 　年　 11 　　月　  24　　日
　　　　　　　　　　　　　　　書  記  官  林閔照
附錄本案所犯法條全文
中華民國刑法第276條
因過失致人於死者，處 5 年以下有期徒刑、拘役或 50 萬元以
下罰金。